【裁判字號】    97,審訴,379
【裁判日期】    970418
【裁判案由】    毒品危害防制條例
【裁判全文】
臺灣桃園地方法院宣示判決筆錄         97年度審訴字第379號
公  訴  人  臺灣桃園地方法院檢察署檢察官
被      告  甲○○
指定辯護人  本院公設辯護人彭詩雯
上列被告因毒品危害防制條例案件，於中華民國97年4 月18日下
午5 時許，在本院第十法庭宣示判決，出席職員如下：
          法  官   林孟宜
          書記官   洪明媚
          通  譯
法官起立朗讀判決主文、犯罪事實要旨、處罰條文、附記事項，
及告以上訴限制、期間並提出上訴狀之法院，且諭知記載其內容
：
一、主  文：
    甲○○施用第一級毒品，累犯，處有期徒刑玖月，扣案之海
    洛因壹包含袋（淨重參點肆玖公克，純度百分之肆拾玖點肆
    貳，純質淨重壹點柒貳公克）及沾殘海洛因煙捲壹支均沒收
    銷燬之。
二、犯罪事實要旨：
    甲○○前因施用毒品案件，經本院以87年度毒聲字第191 號
    裁定送觀察、勒戒，因有繼續施用毒品傾向，再經本院以87
    年度毒聲字第810 號裁定令入戒治處所施以強制戒治，嗣於
    民國88年2 月11日停止戒治付保護管束出所，於88年7 月22
    日強制戒治付保護管束期滿，視為執行完畢，並經臺灣桃園
    地方法院檢察署檢察官於88年12月13日以88年度戒偵字第24
    2 號為不起訴處分確定。又曾因違反肅清煙毒條例案件，分
    別經本院於民國80年11月21日以80年度訴字第814 號判處有
    期徒刑3 年4 月確定、臺灣雲林地方法院於82年12月18日以
    82年度訴字第727 號判處有期徒刑3 年6 月確定，上開二罪
    接續執行，於80年12月4 日入監，嗣於83年11月18日假釋出
    監付保護管束。於假釋期間，復因違反肅清煙毒條例案件，
    經臺灣臺南地方法院於86年2 月11日以85年度訴緝字第166
    號判處有期徒刑4 年確定。於假釋中因再犯上開案件，違反
    保護管束情節重大，經撤銷假釋，入監執行殘刑有期徒刑3
    年3 月22日。又因偽造文書案件，經本院於89年8 月8 日以
    89年度桃簡字第756 號判處有期徒刑6 月確定；上開有期徒
    刑4 年、6 月與殘刑3 年3 月22日接續執行，於87年6 月11
    日入監執行，嗣於92年3 月11日再次假釋出監付保護管束。
    於假釋期間，復於93年間因施用毒品案件，經本院於94年12
    月26日以94年度訴緝字第169 號判處有期徒刑8 月、3 月，
    合併定應執行有期徒刑10月確定。因於假釋期間再犯施用毒
    品案件，違反保護管束情節重大，經撤銷假釋，入監執行殘
    刑有期徒刑3 年4 月19日，與上開應執行有期徒刑10月接續
    執行。上開各罪嗣於96年再經本院以96年度聲減字第3612號
    各減其宣告刑二分之一，於96年9 月17日徒刑易科罰金執行
    完畢出監。詎其仍未悔改，又於96年11月12日上午10時許，
    在桃園縣桃園市○○路與慈文路口某停車場處，以抽香菸方
    式將海洛因捲在香菸內施用第1 級毒品海洛因1 次。嗣於同
    日下午4 時5 分許，在桃園縣桃園市○○路與信光路口處，
    為警查獲，並扣得煙捲1 支，又於同日晚間8 時40分許，經
    警移送臺灣桃園地方法院檢察署法警室候訊時，為法警查獲
    隨身攜帶海洛因1 包含袋（淨重3.49公克，純度百分之49.
    42，純質淨重1.72公克）、沾殘海洛因煙捲1 支。
三、處罰條文：
    毒品危害防制條例第10條第1 項、第18條第1 項前段，刑法
    第11條、第47條第1 項。
四、附記事項：
    按毒品危害防制條例於92年7 月9 日修正公布，自93年1 月
    9 日施行，而依修正後之規定，僅限於「初犯」及「5 年後
    再犯」2 種情形，始應先經觀察、勒戒或強制戒治程序。倘
    被告於5 年內已再犯，經依法追訴處罰，縱其第3 次（或第
    3 次以上）再度施用毒品之時間，在初犯經觀察、勒戒或強
    制戒治執行完畢釋放5 年以後，已不合於「5 年後再犯」之
    規定，且因已於「5 年內再犯」，顯見其再犯率甚高，原實
    施觀察、勒戒或強制戒治，已無法收其實效，即應依該條例
    第10條處罰（最高法院95年度第7 次刑事庭會議決議參照）
    。經查，本件被告於前案觀察、勒戒執行完畢後5 年內，即
    再犯施用毒品案件，並經本院於94年12月26日以94年度訴緝
    字第169 號判處有期徒刑8 月、3 月，合併定應執行有期徒
    刑10月確定，是本件被告施用毒品犯行雖已在前案觀察、勒
    戒執行完畢5 年後，依上開說明，自應追訴處罰。
五、協商判決除有刑事訴訟法第455 條之4 第1 項第1 款於本訊
    問程序終結前，被告撤銷協商合意或檢察官撤回協商聲請者
    ；第2 款被告協商之意思非出於自由意志者；第4 款被告所
    犯之罪非第455 條之2 第1 項所定得以協商判決者；第6 款
    被告有其他較重之裁判上一罪之犯罪事實者；第7 款法院認
    應諭知免刑或免訴、不受理者情形之一，及違反同條第2 項
    「法院應於協商合意範圍內為判決；法院為協商判決所科之
    刑，以宣告緩刑或2 年以下有期徒刑、拘役或罰金為限」之
    規定者外，不得上訴。
六、如有前項得上訴之情形者，得自收受判決送達之日起10日內
    ，向本院提出上訴書狀，上訴於第二審法院。
中    華    民    國    97    年    4     月    18    日
                            刑事庭法  官  林孟宜
以上正本證明與原本無異。
                                  書記官  洪明媚
中    華    民    國    97    年    4     月    18    日
附錄本案論罪科刑法條：
毒品危害防制條例第10條規定：
施用第一級毒品者，處6 月以上5 年以下有期徒刑。
施用第二級毒品者，處3 年以下有期徒刑。
毒品危害防制條例第18條第1 項規定：
查獲之第一、二級毒品及專供製造或施用第一、二級毒品之器具
，不問屬於犯人與否，均沒收銷燬之；查獲之第三、四級毒品及
製造或施用毒品之器具，無正當理由而擅自持有者，均沒入銷燬
之。但合於醫藥、研究或訓練之用者，得不予銷燬。


司法院資訊處製作；財團法人民間司法改革基金會備份。
